臺灣臺南地方法院刑事判決
111年度易字第783號
公  訴  人  臺灣臺南地方檢察署檢察官
被      告  葉南飛



上列被告因詐欺等案件，經檢察官提起公訴（111年度偵字第513
3號、111年度偵字第9412號、111年度偵字第9852號、111年度偵
字第10832號），因被告於準備程序中就被訴犯罪事實為有罪之
陳述，經告知簡式審判程序之旨，並聽取當事人之意見後，經本
院合議庭裁定由受命法官獨任進行簡式審判程序，判決如下：
    主  文
葉南飛犯如附表編號1至5所示之罪，各處如附表編號1至5宣告刑
欄所示之刑及沒收。有期徒刑不得易科罰金部分，應執行有期徒
刑壹年；有期徒刑得易科罰金部分，應執行有期徒刑陸月，如易
科罰金，以新臺幣壹仟元折算壹日。
    事  實
一、葉南飛意圖為自己不法之所有，基於竊盜之犯意，於附表編
    號1至4所示之時間，在附表編號1至4所示之地點，以附表編
    號1至4所示之方式，竊取如附表編號1至4所示之財物得手。
二、葉南飛明知其無支付按摩服務消費之能力，竟意圖為自己不
    法之利益，於附表編號5所示之時間、地點，接受按摩服務1
    小時30分鐘合計消費新臺幣（下同）1,300元，經凃勝涵向
    葉南飛請求支付上開款項時，葉南飛卻無力支付，凃勝涵始
    悉受騙。　　
三、案經許雅雄、劉金花、吳青慧、林明珠分別訴由臺南市政府
    警察局善化分局、第三分局、歸仁分局報告臺灣臺南地方檢
    察署檢察官偵查後起訴。
    理  由
一、程序方面：
    本件被告葉南飛所犯均係死刑、無期徒刑、最輕本刑為3年
    以上有期徒刑以外之罪，其於準備程序進行中，就被訴事實
    為有罪之陳述，經本院告知簡式審判程序之旨，並聽取當事
    人之意見後，認無不得或不宜改依簡式審判程序進行之情形
    ，爰依刑事訴訟法第273條之1第1項規定，裁定本件進行簡
    式審判程序。又本件卷內之證據資料，依同法第273條之2規
    定，不受同法第159條第1項關於傳聞法則規定之限制，依法
    均有證據能力，合先敘明。
二、認定犯罪事實所憑之證據及其理由：
    上開犯罪事實，業據被告葉南飛於警詢、偵查及本院審理時
    均坦承不諱，核與證人即告訴人許雅雄、劉金花、吳青慧、
    林明珠、證人即被害人凃勝涵、證人吳益欣證述之情節相符
    ，並有車牌000-000號車輛詳細資料報表（警一卷第35頁）
    、附表編號1所示地點之現場照片、監視器畫面翻拍照片（
    警一卷第43至57頁）、附表編號2所示地點之失竊現場照片
    （警二卷第27至29頁）、附表編號2所示地點之監視器畫面
    翻拍照片（警二卷第31至37頁）、車牌000-000號車輛詳細
    資料報表（警二卷第41頁）、附表編號3所示地點之監視器
    畫面翻拍照片、臺南市政府警察局第三分局扣押筆錄（警三
    卷第21至27頁）、臺南市政府警察局第三分局贓物認領保管
    單（警三卷第45頁）、臺南市政府警察局歸仁分局太廟所扣
    押筆錄（警四卷第33至43頁）、臺南市政府警察局歸仁分局
    贓物認領保管單1紙（警四卷第45頁）、附表編號4所示地點
    之現場照片及監視器畫面翻拍照片（警四卷第47至61頁）、
    臺南市政府警察局歸仁分局111年5月13日南市警歸偵字第11
    10273658號函暨所附林明珠遭竊盜案指紋鑑定書1份（偵四
    卷第51至57頁）、臺南市政府警察局歸仁分局111年6月2日
    南市警歸偵字第1110315913號函暨所附林明珠遭竊盜案DNA
    鑑定書1份（偵四卷第61至65頁）在卷可稽，足認被告前揭
    任意性自白，與事實相符，堪予採信。從而，本案事證明確
    ，被告上開犯行，均堪認定，應依法論科。
三、論罪科刑：
(一)按刑法第339條第1項、第2項分別規定詐欺取財罪及詐欺得
    利罪，前者之行為客體係指財物，後者則指取得債權、免除
    債務、延期履行債務或提供勞務等財物以外之財產上不法利
    益（最高法院86年度台上字第3534號判決意旨參照）。本案
    被告知悉明知其無支付按摩費用之資力及意願，仍前往被害
    人凃勝涵所服務之店面要求按摩之服務，致凃勝涵陷於錯誤
    進而提供服務，其所詐得者為刑法第339條第1項規定之物以
    外之勞務。　　
(二)核被告如附表編號1、4所為，均係犯刑法第320條第1項之竊
    盜罪；如附表編號2、3所為，均係涉犯刑法第321條第1項第
    1款之侵入住宅竊盜罪；如事實欄二所為，係犯刑法第339條
    第2項之詐欺得利罪。被告所犯上開5罪，犯意各別，行為互
    殊，應予分論併罰。
(三)爰以行為人之責任為基礎，審酌被告非無謀生能力，竟不思
    以正途獲取所需，任意竊取他人財物，顯然欠缺尊重他人財
    產法益之觀念，且如附表編號2、3所示犯行，更係侵入他人
    住宅而為之，破壞居住安寧，所為實有不該，又其無支付按
    摩服務消費之能力，竟以事實欄二所載方式獲取財產上不法
    利益，暨其各次犯行之手段、所造成之損害，犯後坦承犯行
    ，態度尚可，惟未與告訴人4人或被害人凃勝涵成立和解，
    兼衡其前科素行（多次財產犯罪前科，前於108年間因竊盜
    案件，經本院以108年度簡字第3610號判處有期徒刑3月確定
    ，於109年8月21日執行完畢，見卷附臺灣高等法院被告前案
    紀錄表），於審理程序中自陳國中畢業之智識程度，入監服
    刑前之職業為工，無人需其撫養，經濟狀況勉持等一切情狀
    ，分別量處如附表「宣告刑」欄所示之刑，並就附表編號5
    所示之拘役、附表編號1、編號4所示之有期徒刑得易科罰金
    部分，均諭知易科罰金之折算標準；又依被告犯罪行為及實
    質侵害法益之質與量，如以實質累加之方式定應執行刑，其
    刑度將超過其行為之不法內涵，有違罪責相當性原則，故於
    定應執行刑時，應隨刑度增加而生加乘效果，而非以等比方
    式增加，以隨罪數增加遞減刑罰之方式，已足以評價其行為
    之不法，暨分別就附表編號2、編號3所示之有期徒刑不得易
    科罰金部分、附表編號1、編號4所示之有期徒刑得易科罰金
    部分，定各該應執行刑如主文所示，並就有期徒刑得易科罰
    金部分，諭知易科罰金之折算標準。
四、沒收：
(一)被告竊得之告訴人許雅雄所有之錢包1個、現金300元、家樂
    福禮券面額1000元；竊得之告訴人劉金花所有之現金4000元
    ；竊得之告訴人吳青慧所有之香菸1包，均為其犯罪所得，
    雖未扣案，卷內無被告已實際返還或賠償之事證，均應依刑
    法第38條之1第1項前段、第3項規定，宣告沒收，於全部或
    一部不能沒收或不宜執行沒收時，追徵其價額。
(二)被告竊得告訴人林明珠所有之黑色手機1支，業已實際合法
    發還告訴人林明珠，有贓物認領保管單1紙（警四卷第45頁
    ）在卷可據，爰依刑法第38條之1第5項規定，不予宣告沒收
    或追徵。
(三)被告竊得之告訴人許雅雄所有之本案身分證、健保卡、信用
    卡、汽機車駕照各1張、金融卡3張，亦為其犯罪所得，雖未
    扣案，且未合法發還告訴人許雅雄，然該等物品屬彰顯個人
    身分、信用或提款所用之物，倘經掛失或申請註銷即喪失其
    效用，告訴人許雅雄亦得以申辦補發等方式重新取得，經濟
    上之價值不高，對之沒收欠缺刑法上之重要性，爰依刑法第
    38條之2第2項規定，不予宣告沒收或追徵。
(四)按供犯罪所用、犯罪預備之物或犯罪所生之物，屬於犯罪行
    為人者，得沒收之，刑法第38條第2項前段定有明文。查扣
    案充電器(手電筒)1個，係被告行竊時持用以照明使用，業
    據被告於審理時供陳在卷，應依刑法第38條第2項規定宣告
    沒收。　
(五)被告如事實欄二所示詐得1,300元之按摩服務，係被告詐欺
    得利犯行所得之財產上利益，且尚未返還予被害人凃勝涵，
    應依刑法第38條之1第1項前段、第3項規定，宣告沒收之，
    於全部或一部不能沒收或不宜執行沒收時，追徵其價額。
據上論斷，應依刑事訴訟法第273條之1第1項、第299條第1項前
段，刑法第320條第1項、第321條第1項第1款、第339條第2項、
第41條第1項前段、第51條第5款、第38條第2項前段、第38條之1
第1項前段、第3項，刑法施行法第1條之1第1項，判決如主文。
本案由檢察官蔡宜玲提起公訴，經檢察官洪欣昇到庭執行職務。
中　　華　　民　　國　　111 　年　　9 　　月　　 5　　日
　　　　　　　　　刑事第十三庭  法　官　王惠芬
以上正本證明與原本無異
如不服本判決應於收受本判後20日內向本院提出上訴書狀，並應
敘述具體理由。其未敘述上訴理由者，應於上訴期間屆滿後20日
內向本院補提理由書狀（均須按他造當事人之人數附繕本）「切
勿逕送上級法院」。
  　　　　　　　　　　　　　　　書記官　陳杰瑞
中　　華　　民　　國　　111 　年　　9 　　月　　6 　　日
附錄本案論罪科刑法條：
刑法第320條：
意圖為自己或第三人不法之所有，而竊取他人之動產者，為竊盜
罪，處5年以下有期徒刑、拘役或50萬元以下罰金。
意圖為自己或第三人不法之利益，而竊佔他人之不動產者，依前
項之規定處斷。
前2項之未遂犯罰之。
刑法第321條
犯前條第一項、第二項之罪而有下列情形之一者，處六月以上五
年以下有期徒刑，得併科五十萬元以下罰金：
一、侵入住宅或有人居住之建築物、船艦或隱匿其內而犯之。
二、毀越門窗、牆垣或其他安全設備而犯之。
三、攜帶兇器而犯之。
四、結夥三人以上而犯之。
五、乘火災、水災或其他災害之際而犯之。
六、在車站、港埠、航空站或其他供水、陸、空公眾運輸之舟、
    車、航空機內而犯之。
前項之未遂犯罰之。     
中華民國刑法第339條
意圖為自己或第三人不法之所有，以詐術使人將本人或第三人之
物交付者，處5年以下有期徒刑、拘役或科或併科50萬元以下罰
金。
以前項方法得財產上不法之利益或使第三人得之者，亦同。
前二項之未遂犯罰之。
附表：
編號 時間 地點 被害人 方式 財物 宣告刑 1 110年12月19日16時52分許 臺南市○○區○○里○○00號之雜貨店 許雅雄 葉南飛趁隙徒手竊取許雅雄之黑色錢包1個（內有現金新臺幣【下同】300元、家樂福禮券面額1000元、身分證、健保卡、信用卡、汽機車駕照各1張、金融卡3張）得手。 黑色錢包1個、現金300元、家樂福禮券面額1000元、身分證、健保卡、信用卡、汽機車駕照各1張、金融卡3張 葉南飛犯竊盜罪，處有期徒刑肆月，如易科罰金，以新臺幣壹仟元折算壹日。 未扣案之犯罪所得黑色錢包壹個、新臺幣參佰元、家樂福禮券面額壹仟元均沒收，於全部或一部不能沒收或不宜執行沒收時，追徵其價額。  2 111年3月30日9時2分許 臺南市○○區○○路0段000巷00號之劉金花住處 劉金花 葉南飛侵入劉金花之住處，徒手竊取劉金花之現金4000元得手。 現金4000元 葉南飛犯侵入住宅竊盜罪，處有期徒刑捌月。 未扣案之犯罪所得新臺幣肆仟元沒收，於全部或一部不能沒收或不宜執行沒收時，追徵其價額。 3 111年4月6日4時42分許 臺南市○○區○○路0段000巷00號之吳青慧住處 吳青慧 葉南飛侵入吳青慧之住處，徒手竊取吳青慧之香菸1包得手。 香菸1包 葉南飛犯侵入住宅竊盜罪，處有期徒刑柒月。 扣案之充電器(手電筒)壹個沒收。未扣案之犯罪所得香菸壹包沒收，於全部或一部不能沒收或不宜執行沒收時，追徵其價額。 4 111年4月7日14時41分許 臺南市○○區○○路000號之芳菲養生館 林明珠 葉南飛趁隙徒手竊取林明珠之黑色手機1支得手。 黑色手機1支（已發還） 葉南飛犯竊盜罪，處有期徒刑肆月，如易科罰金，以新臺幣壹仟元折算壹日。 5 111年4月7日15時40分許 臺南市○○區○○路000巷00號之雅淇養生館 凃勝涵 略 略 葉南飛犯詐欺得利罪，處拘役參拾日，如易科罰金，以新臺幣壹仟元折算壹日。 未扣案之犯罪所得新臺幣壹仟參佰元沒收，於全部或一部不能沒收或不宜執行沒收時，追徵其價額。